# 政府回购项目收入成本的确认

提问人：我爱蜂蜜加糖 时间：2016-11-04 14:40:00
陈老师您好，政府回购的项目，回购协议中约定每期回购价款的支付金额，但是回购价款最终按照竣工决算的金额调整。收入成本应该怎么确认？ 是完工交接后一次性确认收入成本，还是按照预计每年支付的回购价款同样的金额确认收入成本，还是遵循建造合同按照工程量、完工进度确认。

回答人：chenyiwei
基本原则是按照“建造合同模式”处理。对于“回购价款最终按照竣工决算的金额调整”的问题，主要是看该条款是否可能影响到资产负债表日对建造合同履行结果能否可靠估计的判断，这可能影响到能否采用完工百分比法，还是按照已发生且预计可获得补偿的合同成本确认收入。